臺灣基隆地方法院民事裁定  
111年度補字第38號
原      告  林漢吉  
被      告  林漢卿  
上列當事人間請求分割共有物事件，本院裁定如下：
    主  文
本件訴訟標的之價額核定為新臺幣貳佰陸拾陸萬柒仟壹佰肆拾參
元。
原告應於收受本裁定送達後五日內補繳第一審裁判費貳萬柒仟肆
佰參拾參元，逾期未繳，即駁回其訴。
    理  由
一、按訴訟標的之價額，由法院核定。核定訴訟標的之價額，以
    起訴時之交易價額為準。民事訴訟法第77條之1第1項、第2
    項前段分別定有明文。而動產或不動產之交易價額常受買賣
    雙方之需求、主觀好惡、目的及利用價值等之影響，若當事
    人間就該交易價額有所爭執，即應調查實際情形以為核定訴
    訟標的價額之依據。是此所謂交易價額，應係指客觀之市場
    交易價額而言。又共有物分割之訴，其訴訟標的價額以原告
    因分割所受利益之客觀價額為準，非以共有物全部之價額定
    之(最高法院70年台上字第1757號民事判決參照)。
二、本件原告起訴請求分割共有物事件，惟未據繳納裁判費用。
    觀諸起訴狀之訴之聲明第1、2項分別記載「被告應偕同原告
    就基隆市○○區○○○路000○0號4樓房屋訴請經由法院拍賣變價
    分割取回2分之1之權益。」「申請變價分割取回應有2分之1
    權益，自繼承二年多來都被侵權，因被告長期居住在裡面，
    也未給付2分之1之租金予原告，致本人權益受損。」等語，
    無非係請求以變價分割兩造共有坐落基隆市○○區○○段00地號
    土地(下稱系爭土地)及其上門牌號碼基隆市○○區○○○路000○0
    號4樓房屋(下稱系爭房屋，與系爭土地合稱系爭房地)，因
    原告僅受其應有部分可分得之利益，是本件訴訟標的價額應
    以其因分割所受利益之價額為準。而系爭房地附近最新(民
    國110年6月)之房屋交易價格，每坪平均為新臺幣(下同)188
    ,902元，有本院依職權查詢內政部不動產買賣交易服務網實
    價登錄專區查詢結果附卷可稽，是系爭房地之交易價格應為
    5,334,286元〈計算式：(88.95＋4.4)平方公尺×0.3025坪×188
    ,902元＝5,334,286元，元以下四捨五入〉，是以，本件原告
    因請求分割所受利益之價額應為2,667,143元(計算式：5,33
    4,286元×1/2＝2,667,143元)，爰核定本件訴訟標的價額為2,
    667,143元。
三、末按「因財產權而起訴，其訴訟標的之金額或價額在新臺幣
    十萬元以下部分，徵收一千元；逾十萬元至一百萬元部分，
    每萬元徵收一百元；逾一百萬元至一千萬元部分，每萬元徵
    收九十元；逾一千萬元至一億元部分，每萬元徵收八十元；
    逾一億元至十億元部分，每萬元徵收七十元；逾十億元部分
    ，每萬元徵收六十元；其畸零之數不滿萬元者，以萬元計算
    。」民事訴訟法第77條之13定有明文。又依「臺灣高等法院
    民事訴訟、非訟事件、強制執行費用提高徵收數額標準」規
    定，訴訟標的之金額或價額逾十萬元部分，加徵原定數額十
    分之一。本件訴訟標的之價額為2,667,143元，應徵第一審
    裁判費27,433元。
四、當事人對於本院核定訴訟標的價額之裁定，得於10日內抗告
    。故原告至遲應於本院上開核定訴訟標的價額之裁定確定後
    5日內，補繳裁判費27,433元，逾期未補正，即駁回其訴。
五、依民事訴訟法第77條之1、第249條第1項但書規定，裁定如
    主文。
中　　華　　民　　國　　111 　年　　1 　　月　　6 　　日
                  民事庭法  官  徐世禎
以上正本係照原本作成。
一、如不服本裁定主文第1項，得於本裁定送達後10日向本院提
    出抗告狀，並繳納抗告裁判費新臺幣1000元。
二、對本裁定主文第2項，不得抗告。
中　　華　　民　　國　　111 　年　　1 　　月　　6 　　日
                        書記官  張雅婷